臺灣桃園地方法院刑事判決　　　　　　　 94年度易字第688號
公　訴　人　臺灣桃園地方法院檢察署檢察官
被　　　告　乙○○
指定辯護人　本院公設辯護人吳勇毅
上列被告因竊盜等案件，經檢察官提起公訴（九十四年度偵字第
八二０一號），經本院訊問被告後，被告自白犯罪，檢察官聲請
協商判決，經本院改依協商程序而為判決如下：
    主  文
乙○○共同連續攜帶兇器竊盜，處有期徒刑壹年參月，扣案扳手
壹支、機車鑰匙貳支均沒收。又偽造署押，足以生損害於公眾及
他人，處有期徒刑柒月，附表所示應沒收之客體均沒收。應執行
有期徒刑壹年捌月，扣案扳手壹支、機車鑰匙貳支、附表所示應
沒收之客體均沒收。
　　事實及理由
一、犯罪事實：
（一）乙○○前於八十九年因竊盜案件，經判處有期徒刑一年二
      月，因違反毒品危害防制條例案件經判處有期徒刑六月，
      於九十一年間因竊盜案件經判處有期徒刑八月，因偽造文
      書案件經判處有期徒刑六月，以上四罪應執行有期徒刑二
      年七月，於九十一年六月六日入監執行，於九十二年八月
      二時六日縮短刑期假釋出監，復於九十三年間因違反槍砲
      彈藥刀械管制條例案件，經判處有期徒刑八月，因違反毒
      品危害防制條例案件經判處有期徒刑四月、九月，以上三
      罪應執行有期徒刑一年五月，且經撤銷前開假釋，於九十
      四年一月二十八日入監執行殘刑十一月十七日，指揮書執
      畢日為九十六年十二月二日（未構成累犯），並不知警惕
      ，與黃如聰（另由板橋地方法院審理）基於意圖為自己不
      法之所有之概括犯意聯絡，為下列竊盜犯行：
    1.於九十四年一月二十五日二十二時許，二人同至至臺北縣
      板橋市○○路○段三十六巷十六號行竊，而推由黃如聰以
      所持之機車鑰匙二支，竊取松和食品有限公司所有，停放
      於該處之車牌號碼ＨＥ─五四七八號之自用小貨車。
    2.於同年月月二十六日十一時許，在臺北縣三重市○○街二
      一三號，由黃如聰先以前開機車鑰匙下手發動永翰工程有
      限公司所有，停放於該處之車牌號碼Ｆ八─六一六七號自
      用小貨車電門，乙○○則攜帶其所有金屬材質，長約二十
      公分，客觀上足以對人之生命、身體、安全構成威脅，且
      具有危險性之之扳手一支在旁把風，以備黃如聰無法以鑰
      匙順利竊得車輛時，得以扳手為工具，而共同竊取前開車
      輛得手。
　　3.於同年月二十六日十五時許，在桃園縣龜山鄉○○○路三
      十四巷十四弄巷口，黃如聰先以前開機車鑰匙下手發動穗
      丞工程有限公司所有，丁○○所使用，停放於該處之車牌
      號碼二Ｐ─一０四六號之自用小貨車電門，乙○○則攜帶
      前開其所有前開扳手一支在旁把風，以備黃如聰無法以鑰
      匙順利竊得車輛時，得以扳手為工具，而共同竊取前開車
      輛得手。
　　4.嗣於同年月二十六日十五時許，為警在桃園縣龜山鄉○○
      ○路十之一號停車場內，查獲黃如聰駕駛前開所竊得之車
      牌號碼Ｆ八─六一六七號自用小貨車，乙○○則駕駛前開
      所竊得車牌號碼二Ｐ─一０四六號之自用小貨車。
（二）嗣乙○○因前開竊盜案件為警查獲後，乙○○基於偽造署
      押之犯意，於同年月二十六日，在桃園縣警察局龜山分局
      坪頂派出所內，接續在該所九十四年一月二十六日第一次
      、同年月二十七日第二次、第三次警訊筆錄上偽造李宏仁
      之署押（共計簽名六枚、指印二十四枚），九十四年一月
      二十六日搜索扣押筆錄上偽造李宏仁之署押（含簽名二枚
      、指印二枚），在桃園縣警察局龜山分局扣押物品目錄表
      上偽造李宏仁之署押（含簽名一枚、指印一枚），在李宏
      仁之口卡片上偽造李宏仁之署押（含簽名一枚、指印一枚
      ），在黏貼乙○○為警查獲後照片之紙張上偽造李宏仁之
      署押八枚，在九十四年一月二十六日權利告知書上偽造李
      宏仁之署押（含簽名一枚、指印一枚）、同日逮捕通知書
      上偽造李宏仁之署押（含簽名二枚、指印二枚），桃園縣
      政府警察局龜山分局偵查錄音帶存放袋上偽造李宏仁之署
      押（含簽名一枚、指印一枚），足以生損害於司法機關對
      刑事案件偵查之正確性及李宏仁。嗣李宏仁於同年三月九
      日經檢察官傳喚而出庭應訊，表明其未曾遭警查獲移送，
      且指認卷內所附查獲照片上之人為其兄乙○○後，經乙○
      ○到庭應訊坦承冒用李宏仁名義應訊，而查悉上情。
二、案經桃園縣政府警察局龜山分局報告臺灣桃園地方法院檢察
    署檢察官偵查起訴。
三、證據：
（一）被告乙○○於警詢、檢察官偵查中及本院審理中之自白。
（二）共犯黃如聰於警詢、檢察官偵查中之供述。
（三）證人丙○○、丁○○、甲○○於警詢、檢察官偵查中之證
      述。
（四）贓物認領保管單三紙、車輛竊盜、車牌失竊資料個別查詢
      報表─查詢車輛認可資料二紙、車籍作業系統─查詢認可
      資料一份、查獲照片十二紙。
（五）機車鑰匙二支、扳手一支。
（六）桃園縣警察局龜山分局坪頂派出所九十四年一月二十六日
      第一次、同年月二十七日第二次、第三次警訊筆錄、九十
      四年一月二十六日搜索扣押筆錄、桃園縣警察局龜山分局
      扣押物品目錄表、李宏仁口卡片、黏貼乙○○為警查獲後
      照片之紙張、權利告知書、逮捕通知書、桃園縣政府警察
      局龜山分局偵查錄音帶存放袋各一件。
四、本件被告乙○○已認罪，經檢察官與被告乙○○於準備程序
    達成協商之合意，其合意內容為：被告乙○○前開共同攜帶
    兇器加重竊盜、竊盜犯行，願受科刑範圍有期徒刑一年三月
    ，前開偽造署押犯行，願受科刑範圍有期徒刑七月，應執行
    有期徒刑一年八月。經查，上開協商合意並無刑事訴訟法第
    四百五十五條之四第一項所列情形之一，檢察官聲請改依協
    商程序而為判決，本院爰不經言詞辯論，於協商合意範圍內
    為協商判決。扣案鑰匙二支，為共犯黃如聰所持有，扳手一
    支，係被告乙○○所有，均為供犯罪所用之物，應依刑法第
    三十八條第一項第一款規定宣告沒收；附表所示偽造之李宏
    仁署名，依刑法第二百十九條沒收之。
五、應適用之法條：刑事訴訟法第四百五十五條之二、第四百五
    十五條之四第二項、第四百五十五條之八，刑法第二十八條
    、第五十六條、第三百二十一條第一項第三款、第二百十七
    條、第五十一條第五款、第三十八條第一項第一款、第二百
    十九條。
六、本判決除有刑事訴訟法第四百五十五條之四第一項第一款、
    第二款、第四款、第六款、第七款所定情形之一，或違反同
    條第二項規定者外，不得上訴。如有前述得上訴之情形，得
    自收受判決送達之日起十日內，向本院提出上訴書狀，上訴
    於第二審法院。
中　　華　　民　　國　　94　　年　　8 　　月　　12　　日
                      臺灣桃園地方法院刑事第九庭
                          審判長法  官  林明洲
                                法  官  黃斯偉
                                法  官  何燕蓉
上正本證明與原本無異。
                                書記官  許弘樺
中　　華　　民　　國　　94　　年　　8 　　月　　12　　日
附表：
編號  應沒收之客體
（一）桃園縣警察局龜山分局坪頂派出所九十四年一月二十六日
      第一次、同年月二十七日第二次、第三次警訊筆錄上偽造
      李宏仁之署押（共計簽名六枚、指印二十四枚）
（二）九十四年一月二十六日搜索扣押筆錄上偽造李宏仁之署押
      （含簽名二枚、指印二枚）
（三）桃園縣警察局龜山分局扣押物品目錄表上偽造李宏仁之署
      押（含簽名一枚、指印一枚）
（四）李宏仁之口卡片上偽造李宏仁之署押（含簽名一枚、指印
      一枚）
（五）黏貼乙○○為警查獲後照片之紙張上偽造李宏仁之署押八
      枚
（六）九十四年一月二十六日權利告知書上偽造李宏仁之署押（
      含簽名一枚、指印一枚）
（七）九十四年一月二十六日逮捕通知書上偽造李宏仁之署押（
      含簽名二枚、指印二枚）
（八）桃園縣政府警察局龜山分局偵查錄音帶存放袋上偽造李宏
      仁之署押（含簽名一枚、指印一枚）
